臺灣基隆地方法院小額民事判決
111年度基小字第1658號
原      告  何飛鵬  

訴訟代理人  何立民  

被      告  江儀芳  


上列當事人間請求給付修繕費事件，本院於民國111年7月14日言
詞辯論終結，判決如下：
    主  　　文
原告之訴駁回。
訴訟費用新臺幣壹仟元由原告負擔。
    事實及理由
一、原告主張：被告於民國110年10月20日以原告所有門牌號碼
    基隆市○○區○○街000巷00弄00號3樓房屋（下稱系爭68號3樓
    ）有漏水疑慮，通知原告參與調解，原告即委請水電檢測，
    因屋齡已經27年，工程人員建議不用檢測直接更換冷熱水管
    即可，費用為新臺幣（下同）2萬5,000元，原告予以採納，
    然修繕完畢後，被告卻另對原告提起損害賠償訴訟，原告迫
    於無奈，依公寓大廈管理條例第12條規定，請求被告負擔一
    半修繕費用等語。並聲明：被告應給付原告1萬2,500元。
二、被告抗辯略以：被告所有門牌號碼基隆市○○區○○街000巷00
    弄00號2樓房屋（下稱系爭67號2樓）與系爭68號3樓為同一
    社區之前後棟住宅，僅共用牆壁，原告所更換之冷熱水管為
    其專有部分，並非社區共用之管線，被告也沒有使用或故意
    破壞該冷熱水管，如果原告認為冷熱水管屬於共用部分，亦
    應請求社區管理委員會修繕，被告並無負擔修繕費用之義務
    等語。並答辯聲明：原告之訴駁回。
三、經查，原告為系爭68號3樓之所有權人，被告為系爭67號2樓
    之所有權人，原告因施作系爭68號3樓冷熱水管更換工程，
    支出2萬5,000元等情，原告已提出峰源水電工程行免用統一
    發票收據、建物登記第二類謄本等件影本為證，並為被告所
    不爭執，此部分堪信為真實。
四、原告主張被告應共同負擔系爭68號3樓更換冷熱水管之費用
    ，請求被告給付1萬2,500元，為被告所否認，並以前詞置辯
    ，本院判斷如下：
　㈠專有部分之共同壁及樓地板或其內之管線，其維修費用由該
    共同壁雙方或樓地板上下方之區分所有權人共同負擔。但修
    繕費係因可歸責於區分所有權人之事由所致者，由該區分所
    有權人負擔，公寓大廈管理條例第12條定有明文。衡諸上開
    規定之立法理由係明定公寓大廈專有部分共同壁或樓地板之
    權屬，並規定維修或毀損時，區分所有權人間之費用負擔，
    以防止紛爭，可見係因該管線為供樓地板上下方共用共益時
    ，其維修費用自應由雙方負擔。
  ㈡系爭68號3樓之冷熱水管線，為系爭68號3樓住戶專用管線，
    系爭67號2樓並無使用、管理之權，原告並未證明係位於專
    有部分之共同壁及樓地板或其內之共用管線，依公寓大廈管
    理條例第10條第1項規定，應由系爭68號3樓樓所有人即原告
    負責修繕、管理及維護，並負擔更換給水管線之費用2萬5,0
    00元。　
五、綜上所述，原告依據公寓大廈管理條例第12條規定，請求被
    告給付1萬2,500元，為無理由，應予駁回。
六、本件事證已經明確，兩造其餘之攻擊或防禦方法及所用之證
    據，經本院斟酌後，認為均不足以影響本判決之結果，爰不
    逐一論列，附此敘明。
七、結論：本件原告之訴為無理由，依民事訴訟法第436條之19
    第1項、第436條之23、第436條第2項、第78條，判決如主文
    。
中　　華　　民　　國　　111 　年　　7 　　月　　28　　日
　　　　　　　　　基隆簡易庭法　官　陳湘琳
以上正本係照原本作成。
對於本件判決如有不服，應於收受送達後20日內向本院提出上訴
書狀，上訴於本院合議庭，並按他造當事人之人數附具繕本。
當事人之上訴，非以判決違背法令為理由不得為之，上訴狀應記
載上訴理由，表明下列各款事項：
㈠原判決所違背之法令及其具體內容。
㈡依訴訟資料可認為原判決有違背法令之具體事實。
如委任律師提起上訴者，應一併繳納上訴審裁判費。
中　　華　　民　　國　　111 　年　　7 　　月　　28　　日
                     　　   書記官　陳柏宏